最高法院刑事判決　　　　　　　　九十六年度台非字第七五號
上　訴　人　最高法院檢察署檢察總長
被　　　告　甲○○
上列上訴人因被告竊盜等罪定應執行刑案件，對於台灣台中地方
法院中華民國九十五年十一月二十日第一審確定裁定 (九十五年
度聲字第四三０五號；檢察官聲請案號：台灣台中地方法院檢察
署九十五年度執聲字第三００九號)，認為違法，提起非常上訴
，本院判決如下：
    主  文
原裁定關於違背法令之部分撤銷。
    理  由
非常上訴理由稱：「按數罪併罰有二裁判以上者，固得依刑法第
五十一條之規定定其應執行之刑，惟應以裁判確定前犯數罪為前
提，若於一罪之裁判確定後又犯他罪者，自應於他罪科刑裁判確
定後，與前罪之刑併予執行，不得適用刑法第五十一條之規定，
定其應執行刑（最高法院八十五年度台非字第三十號判決參照）
。本案被告因贓物罪，經台灣雲林地方法院以九十五年度簡字三
七號判處有期徒刑六月，於民國九十五年五月二十三日判決確定
。被告嗣於九十五年六月三十日才又犯竊盜罪，經台灣台中地方
法院以九十五年度中簡字一八七三號判處有期徒刑五月，並於九
十五年十月十一日確定。是上開竊盜罪，係在前揭贓物罪判決確
定後所犯，依前開說明，自不得併合處罰定其應執行之刑，原裁
定竟定應執行刑十月，顯屬違背法令。爰依刑事訴訟法第四百四
十一條、第四百四十三條提起非常上訴，以資糾正」等語。
本院按：非常上訴係對於確定判決違背法令所設之救濟方法，刑
事訴訟法第四百四十一條規定甚明。至於確定之裁定，其內容為
關於定應執行刑、免除繼續執行強制工作等實體之事項，而以裁
定行之者，因與實體判決具同等之效力，自得對之提起非常上訴
。又裁判確定前犯數罪者，併合處罰之；數罪併罰，有二裁判以
上者，依刑法第五十一條之規定，定其應執行之刑，刑法第五十
條、第五十三條分別定有明文。是數罪併罰，有二裁判以上者，
固得定其應執行之刑，惟以裁判確定前所犯為前提，若於一罪之
裁判確定後又犯他罪者，僅能併予執行，不能依刑法第五十一條
定其應執行之刑。本件被告甲○○於九十三年十一月八日犯贓物
罪，經台灣雲林地方法院於九十五年四月二十四日以九十五年度
簡字第三七號判決處有期徒刑六月，於九十五年五月二十三日確
定；復於九十五年六月三十日犯竊盜罪，經台灣台中地方法院於
九十五年七月二十八日以九十五年度中簡字第一八七三號判決處
有期徒刑五月，於九十五年十月十一日確定，有卷附台灣高等法
院被告前案紀錄表可稽。上開竊盜罪既係於贓物罪判決確定後所
犯，揆之前揭說明，自不符併合處罰之要件。原裁定遽依檢察官
之聲請，適用修正前刑法第五十一條之規定，定其應執行之刑為
有期徒刑十月，有適用法則不當之違法。案經確定，非常上訴意
旨執以指摘，為有理由。惟原裁定尚非不利於被告，應由本院將
原裁定關於違背法令之部分撤銷，以資糾正。
據上論結，應依刑事訴訟法第四百四十七條第一項第一款前段，
判決如主文。
中　　華　　民　　國　九十六　年　　四　　月　 十三　 日
                      最高法院刑事第五庭
                          審判長法官  林　增　福
                                法官  邵　燕　玲
                                法官  張　清　埤
                                法官  陳　世　雄
                                法官  蔡　國　在
      本件正本證明與原本無異
                                      書  記  官
中　　華　　民　　國　九十六　年　　四　　月　 十八　 日
                                                      V
